【裁判字號】    91,交聲,1669
【裁判日期】    920226
【裁判案由】    違反道路交通管理處罰條例聲明異議
【裁判全文】
臺灣臺北地方法院交通事件裁定                 九十一年度交聲字第一六六九號
    原處分機關  臺北市交通事件裁決所
    異  議  人  甲○○
    即受處分人
右列異議人即受處分人因違反道路交通管理處罰條例案件，對於臺北市交通事件裁決
所中華民國九十一年十月八日所為之處分（原處分案號：北市裁三字第裁二二—ＡＢ
Ｘ四三五三三三號），聲明異議，本院裁定如左：
    主  文
異議駁回。
    理  由
一、原處分機關係以：異議人甲○○於民國九十一年九月十三日十九時四十分許駕駛
    車號五Ｃ—五一六一號自用小客車，於臺北市○○○路○段一五九巷路口違規停
    車，嗣經車號ＢＰ—七四○自用大貨拖吊車欲拖吊其小客車時，異議人強行將小
    客車駛離，導致其右前車頭與前開自用大貨拖吊車左後車尾擦撞肇事，經警舉發
    「酒後駕車肇事無人受傷（經測定達每公升０．八二毫克）」，依道路交通管理
    處罰條例第三十五條第一項第一款之規定，裁處異議人罰鍰新臺幣（以下同）四
    萬九千五百元，並吊扣駕駛執照一年。本件異議意旨略以：異議人於前開時間將
    其小客車停放於臺北市○○○路○段一六號門前之道路上，因飲酒之故，並不打
    算開車，旋即有前開拖吊車欲將異議人所駕駛之車輛吊離，異議人為將車輛移至
    適法位置停放，因一時情急，不慎撞及拖吊車，因此與執行拖吊勤務之人員發生
    爭執，執勤之員警即提出酒測要求，並告發異議人酒後駕車，為此不服原處分，
    提出異議。
二、按汽車駕駛人，駕駛汽車經測試檢定酒精濃度超過規定標準者，處一萬五千元以
    上六萬元以下之罰鍰，並當場禁止其駕駛及吊扣其駕駛執照一年。道路交通管理
    處罰條例第三十五條第一項第一款定有明文。又汽車駕駛人駕駛汽車經測試檢定
    酒精濃度超過規定標準者，依違反道路交通管理事件統一裁罰基準表之規定，如
    駕駛人係駕駛小型車，並經測試檢定其吐氣所含酒精濃度超過每公升０．五五毫
    克以上者，則應對該駕駛人處罰鍰四萬九千五百元。
三、經查，本件異議人駕駛前揭自用小客車於九十一年九月十三日十九時四十分許，
    於臺北市○○○路○段一六一號前與前開自用大貨拖吊車發生交通事故之事實，
    此有臺北市政府警察局萬華分局交通分隊製作之道路交通事故調查報告表影本一
    紙在卷，亦為異議人所不否認，異議人確為發生前開交通事故之一造，本應即接
    受必要之調查，是處理車禍之執勤員警依法對異議人執行駕駛人酒精濃度測試檢
    定，並無不當，異議人以「引誘犯罪」、「報復」等語抗辯，顯無理由。又證人
    即執行拖吊勤務之駕駛薛文智於本院調查時證稱：因為甲○○的車輛違規停在和
    平西路，要拖吊他的車，他看到就跑出來，警員要開單，他人在場不執行拖吊，
    但他執意要把車子開走，後輪的輔助輪已架好，他沒有等我們把後輪的輔助輪拆
    下，就很快起步，因為轉向無法平衡就撞倒我吊車的後方，他完全沒有停下來的
    動作，就加速逃逸，他到環河南路迴轉，再回來快到西園路，可能發現車子打滑
    嚴重，就停在路邊，輔助輪還是架在他的車下，我們就報警，警員就幫他作酒測
    ，那時他很明顯就是喝醉酒等語；證人即舉發警員陳佳燦證述：我們接到報案，
    說和平西路有車禍，就到現場，我們發現駕駛人有喝酒，駕駛人說他沒有開，只
    是移置，他從和平西路三段，東向西，開到環河南路向左迴轉，然後又開到肇事
    地點對面，我不記得車子有沒有架著輔助輪，現場酒測每公升０．八二毫克，沒
    有錯誤，總共開了三百公尺以上等語。按禁止酒後駕車之立法目的，即係為防止
    駕駛人飲酒過量後仍駕駛車輛，以保護公眾之安全，故異議人不論是否為移置車
    輛，惟其既已駕駛小客車行駛三百公尺以上，其有酒醉駕車之違規事實，應堪認
    定。從而，原處分機關依道路交通管理處罰條例第三十五條第一項第一款及違反
    道路交通管理事件統一裁罰基準表之規定，裁處異議人罰鍰四萬九千五百元，並
    吊扣駕駛執照一年，核無違誤，本件異議無理由，應予駁回。
據上論斷，應依道路交通案件處理辦法第十九條，裁定如主文。
中      華      民      國    九十二    年      二      月    二十六    日
                              臺灣臺北地方法院交通法庭
                                    法  官  楊  晉  佳
右正本證明與原本無異。
如不服本裁定，應於裁定送達後五日內向本院提出抗告狀。
                                    書記官  陳  惠  娟
中      華      民      國    九十二    年      三      月      三      日


司法院資訊處製作；財團法人民間司法改革基金會備份。
